【裁判字號】    98,訴,3797
【裁判日期】    990129
【裁判案由】    毒品危害防制條例
【裁判全文】
臺灣臺中地方法院刑事判決              98年度訴字第3797號
公  訴  人  臺灣臺中地方法院檢察署檢察官
被      告  乙○○
上列被告因毒品危害防制條例案件，經檢察官提起公訴（98年度
毒偵字第3997號），本院判決如下：
    主    文
乙○○施用第一級毒品，累犯，處有期徒刑拾月。
    犯罪事實
一、乙○○前於民國八十七年間，因施用毒品案件，經本院裁定
    送觀察、勒戒後，認無繼續施用毒品之傾向，於八十七年十
    月十二日執行完畢釋放出所。又於前揭觀察、勒戒執行完畢
    釋放後五年內之八十七年間，再因施用毒品案件，經本院裁
    定令入戒治處所施以強制戒治，嗣經停止戒治及撤銷停止戒
    治入所續執行所餘之戒治期間，已於九十年八月五日執行完
    畢釋放出所，刑罰部分則經本院以八十九年度訴字第三二三
    號判處有期徒刑一年二月、十月，定應執行有期徒刑一年十
    月，嗣經臺灣高等法院臺中分院以九十年度上訴字第一四一
    五號判決上訴駁回確定；另因施用毒品案件，經本院以九十
    一年度訴字第一一二三號判處有期徒刑一年四月、一年，定
    應執行有期徒刑二年一月確定，上開案件經接續執行後，其
    間經假釋及撤銷假釋，嗣分別經依中華民國九十六年罪犯減
    刑條例減刑，減為有期徒刑十一月（應執行有期徒刑一年十
    月部分）及減刑後所餘殘刑八月十九日（應執行有期徒刑二
    年一月部分），經接續執行後，甫於九十七年五月二十八日
    縮刑期滿執行完畢。詎乙○○仍不知悔改，又基於施用第一
    級毒品海洛因之犯意，於九十八年七月二十六日為警採尿時
    往前回溯九十六小時內之某時，在台中市某不詳地點，以不
    詳方式，施用第一級毒品海洛因一次。嗣於九十八年七月二
    十六日下午三時許，在台中市○區○○○街與漢口路口，因
    交通違規為警攔檢，帶回派出所製作筆錄後，警方經其同意
    後採集尿液送驗，結果呈嗎啡陽性反應，而查悉上情。
二、案經台中市警察局第二分局報請臺灣臺中地方法院檢察署檢
    察官偵查起訴。
    理    由
一、訊據被告乙○○矢口否認有上開施用第一級毒品海洛因之事
    實，惟查，被告於九十八年七月二十六日下午三時三十分許
    為警所採取之尿液，經送請中山醫學大學附設醫院檢驗科藥
    物檢測中心，經初步檢驗後呈鴉片類代謝物陽性反應，再以
    ＧＣ／ＭＳ（即氣相層析質譜儀分析法）確認，確呈有嗎啡
    陽性反應，數值為一六八六ｎｇ／ｍｌ，遠高於閾值濃度３
    ００ｎｇ／ｍｌ，此有該藥物檢測中心九十八年八月二十七
    日之尿液檢驗報告一紙附卷可稽。而海洛因施用入人體後水
    解還原成嗎啡，再循嗎啡之代謝方式排出體外，已據行政院
    衛生署藥物食品檢驗局（八一）藥檢壹字第００六四三一號
    函說明綦詳。且ＧＣ／ＭＳ（即氣相層析質譜儀分析法）為
    目前檢驗尿液最精密之方法，不會受藥物干擾而有偽陽性反
    應產生，經該檢驗方法確認有嗎啡反應，即確認有施用嗎啡
    類毒品等情，亦有行政院衛生署八十三年十一月二十二日衛
    署藥檢字第八三０七一０七五號函可憑；又按一般人注射海
    洛因或嗎啡後，經體內吸收代謝約三十分鐘後，以嗎啡型態
    為主開始排入尿中，而以最初六至十二小時排泄量最多，約
    有百分之七十五之毒品代謝物（嗎啡）可在注射後二十四小
    時內陸續由尿中排出體外，剩餘量則可能在數日內分別排出
    體外，故一般而言，施用多量毒品者，於施用四、五日仍有
    可能檢出低濃度毒品反應，此有法務部調查局九十二年一月
    二日調科壹字第0910 0892030號函在卷可稽，參諸上開函示
    意旨，及被告尿液檢驗結果之嗎啡濃度較閾值濃度高出五倍
    有餘，足認被告於九十八年七月二十六日下午三時三十分許
    警詢完畢後為警採尿時往前回溯九十六小時內之某時許，確
    有施用第一級毒品海洛因之行為無訛。被告空言否認犯行，
    無可採信，其施用第一級毒品海洛因之事證明確，犯行洵堪
    認定。
二、按海洛因係毒品危害防制條例所定之第一級毒品，不得非法
    施用，是核被告乙○○所為，係犯毒品危害防制條例第十條
    第一項之施用第一級毒品罪。被告施用毒品前之持有第一級
    毒品行為，本應以持有論，惟持有後進而施用，其持有之低
    度行為應被施用之高度行為所吸收，故不再另論其持有第一
    級毒品罪。查被告前於八十七年間，因施用毒品案件，經本
    院裁定送觀察、勒戒後，認無繼續施用毒品之傾向，於八十
    七年十月十二日執行完畢釋放出所。又於前揭觀察、勒戒執
    行完畢釋放後五年內之八十七年間，再因施用毒品案件，經
    本院裁定令入戒治處所施以強制戒治，嗣經停止戒治及撤銷
    停止戒治入所續執行所餘之戒治期間，已於九十年八月五日
    執行完畢釋放出所，刑罰部分則經本院以八十九年度訴字第
    三二三號判處有期徒刑一年二月、十月，定應執行有期徒刑
    一年十月，嗣經臺灣高等法院臺中分院以九十年度上訴字第
    一四一五號判決上訴駁回確定；另因施用毒品案件，經本院
    以九十一年度訴字第一一二三號判處有期徒刑一年四月、一
    年，定應執行有期徒刑二年一月確定，上開案件經接續執行
    後，其間經假釋及撤銷假釋，嗣分別經依中華民國九十六年
    罪犯減刑條例減刑，減為有期徒刑十一月（應執行有期徒刑
    一年十月部分）及減刑後所餘殘刑八月十九日（應執行有期
    徒刑二年一月部分），經接續執行後，甫於九十七年五月二
    十八日縮刑期滿執行完畢等情，有臺灣高等法院被告前案紀
    錄表、刑案資料查註紀錄表各一份附卷可稽，其於五年以內
    再故意犯本件有期徒刑以上之罪，應依刑法第四十七條第一
    項規定，論以累犯，並加重其刑。爰審酌被告無視於毒品對
    於自身健康之戕害及國家對於杜絕毒品犯罪之禁令，不知戒
    除惡習，惡性非輕，且犯後否認犯行，未見悔意，惟念及其
    施用毒品並無危害他人等一切情狀，量處如主文所示之刑，
    以資懲儆。
據上論斷，應依刑事訴訟法第二百九十九條第一項前段，毒品危
害防制條例第十條第一項，刑法第十一條前段、第四十七條第一
項，判決如主文。
本案經檢察官甲○○到庭執行職務。
中    華    民    國    99    年    1     月    29    日
                  刑事第二庭  審判長法    官   曾佩琦
                                    法    官   鍾堯航
                                    法    官   郭德進
以上正本證明與原本無異。
如不服本判決應於收受判決後十日內向本院提出上訴書狀，並應
敘述具體理由；其未敘述上訴理由者，應於上訴期間屆滿後二十
日內向本院補提理由書（均須按他造當事人之人數附繕本）「切
勿逕送上級法院」。
                                    書 記 官   林念慈
中    華    民    國    99    年    1     月    29    日
【附錄本判決論罪科刑法條】
  毒品危害防制條例第十條第一項：
  施用第一級毒品者，處六月以上五年以下有期徒刑。

司法院資訊處製作；財團法人民間司法改革基金會備份。
